# 企业从税后利润计提专项基金

提问人：国人肖 时间：2021-12-29 21:31:36
各位大侠，调教一个问题，如果企业从税后盈余计提一项专项的基金，
计提时 借：未分配利润 贷：盈余公积-专项基金
请问使用该专项基金时怎么会计处理，比如使用该专项基金，购买了一台设备。
还望指点一下？？？？

回答人：chenyiwei
这种情况下的计提专项基金只是设立了一项开支额度。购建资产时仍然是正常处理，借：固定资产，贷：银行存款或应付款等。